【裁判字號】    96,交聲,173
【裁判日期】    970314
【裁判案由】    交管條例聲異
【裁判全文】
臺灣板橋地方法院交通事件裁定         96年度交聲字第173號
原處分機關  交通部公路總局臺北區監理所
異  議  人
即受處分人  甲○○
上列異議人即受處分人因違反道路交通管理處罰條例案件，不服
原處分機關於中華民國96年2 月1 日所為之裁決處分（裁決書案
號：北監自裁字裁40-Z00000000號），聲明異議，本院裁定如下
：
    主  文
異議駁回。
    理  由
一、聲明異議意旨略以：異議人即受處分人甲○○於民國95年12
    月30日上午8 時2 分許，駕駛車牌號碼T4-7417 號自用小貨
    車，行經國道一號高速公路南下201 公里處時，為內政部警
    政署國道公路警察局（下稱原舉發機關）第三警察隊警員攔
    停，以異議人在上開最高速限為時速100 公里之高速公路上
    ，未遵守速限之管制規則，而以時速118 公里之車速行駛，
    超過最高速限18公里為由，當場掣單舉發；惟異議人為警攔
    停前之車速僅時速95公里，並未超速，且異議人所駕駛之小
    貨車車齡已10年，當天車上更負載貨物，加上當時道路車流
    量甚大，於此等情形下，異議人實無可能超速至時速118 公
    里；經異議人申訴後，原處分機關仍以異議人違規事證明確
    ，而予裁罰之處分，爰依法聲明異議云云。
二、按汽車行駛於高速公路，不遵管制規則而有行車速度超過規
    定之最高速限行為者，處汽車駕駛人新臺幣（下同）3,000
    元以上6,000 元以下罰鍰，並記違規點數1 點，道路交通管
    理處罰條例第33條第1 項第1 款、第63條第1 項第1 款分別
    定有明文。
三、經查，本件異議人即受處分人甲○○於95年12月30日上午8
    時2 分許，駕駛車牌號碼T4-7417 號自用小貨車，行駛於國
    道一號高速公路南下201 公里處時，在上開最高速限為時速
    100 公里之高速公路上，未遵守速限之管制規則，而以時速
    118 公里之車速行駛，超過最高速限18公里，經原舉發機關
    警員以雷射測速槍測得異議人超速駕駛，當場攔停並依法掣
    單舉發等事實，有原舉發機關公警局交字第Z00000000 號舉
    發違反道路交通管理事件通知單影本1 紙附卷可稽，並經證
    人即當場攔停掣單舉發異議人本件違規事由之原舉發機關警
    員丙○○、乙○○2 人於本院訊問時到庭結證明確（詳後述
    ）。異議人雖辯稱：異議人為警攔停前之車速僅時速95公里
    ，並未超速，且異議人所駕駛之小貨車車齡已10年，當天車
    上更負載貨物，加上當時道路車流量甚大，於此等情形下，
    異議人實無可能超速至時速118 公里云云；惟查，證人丙○○於本院訊問時，到庭結證略稱：當時伊是與乙○○一同值
    勤，巡邏車停在路肩避車道內，由伊站在車外持雷射測速槍
    面向來車執行測速，當時時間是早上8 點左右，車流量不大
    ，光線很好，伊看見異議人駕駛之小貨車行駛於內側車道，
    車速比其他車輛之車速快，伊即對異議人之車輛測速，測得
    速度為時速118 公里，伊測速後即持續目視異議人之車輛，
    並未讓該車離開視線，直至攔停異議人，故伊確定超速之車
    輛即為異議人之車輛無誤，伊攔停異議人之後，也有將測得
    之速度、測距等資料出示予異議人，當時異議人也是說車速
    不可能這麼快等語（見本院96年4 月17日訊問筆錄第2 至第
    3 頁），且證人乙○○亦到庭結證略稱：當時伊係坐在巡邏
    車內隨時準備開燈警示違規車輛，伊有透過後視鏡觀察來車
    ，異議人是行駛於內側車道，伊感覺得出來異議人車速很快
    ，證人丙○○持雷射測速槍測得異議人之車速後，發現異議
    人超速，才將異議人攔停舉發等語（見本院同日訊問筆錄第
    3 至第4 頁）；觀諸證人丙○○、乙○○2 人上開證述情節
    ，均互核相符，且本件異議人超速違規事件，既係由證人丙○○、乙○○2 人共同舉發，渠二人並共同於前開違規通知
    單上列名為填單人，亦即異議人之違規事實，業經2 名警員
    共同認定無訛，已足防免警員個人主觀認知之恣意性或疏誤
    之可能性，是本件經雷射測速槍測得超速之車輛，確屬異議
    人所駕駛之前述自用小貨車，自無疑義；再者，本件證人丙○○執勤時所持用之雷射測速槍，於出廠時即已依國際檢驗
    規定檢定合格，且該檢定合格之文件譯本復經我國法院認證
    無訛，另該雷射測速槍係以雷射光束瞄準（鎖定）單一受測
    目標進行偵測，不受其他車輛干擾，此亦有證人丙○○所提
    出之原舉發機關95年11月23日公警三交字第0950307613號函
    文1 紙、雷射測速槍鑑測報告及臺灣臺北地方法院公證處認
    證書各1 份等在卷可憑，已足資擔保該雷射測速槍所測得之
    異議人車速（時速118 公里），確屬正確無誤；參合上情，
    異議人確有行車超速之事實，洵堪認定，異議人徒以其未超
    速行駛、且依其所駕駛小貨車車齡、負重、當時路況等環境
    ，亦無可能超速至時速118 公里等詞置辯，自無可採。綜上
    所述，本件異議人於前揭時、地，駕車行駛於高速公路，不
    遵管制規則而有行車速度超過規定最高速限之違規行為，事
    證明確；原處分機關以異議人違反道路交通管理處罰條例第
    33條第1 項第1 款規定，裁處罰鍰3,000 元，並依同條例第
    63條第1 項第1 款規定記違規點數1 點，核無不當；本件異
    議人之異議為無理由，應予駁回。
據上論斷，應依道路交通案件處理辦法第19條規定，裁定如主文
。
中    華    民    國    97    年    3     月    14    日
                  交通法庭    法  官  劉景宜
以上正本證明與原本無異。
如不服本裁定，得自收受送達之日起5 日內向本院提出抗告狀。
                              書記官  謝秀青
中    華    民    國    97    年    3     月    18    日


司法院資訊處製作；財團法人民間司法改革基金會備份。
